臺灣新北地方法院板橋簡易庭民事簡易判決
111年度板簡字第630號
原      告  鴻雲工程事業有限公司

法定代理人  黃彥智  
被      告  鄭偉成  
上列當事人間請求損害賠償事件，本院於民國111年6月6日言詞
辯論終結，判決如下：
    主      文
被告應給付原告新臺幣捌萬元，及自民國一百一十一年一月二十
一日起至清償日止，按週年利率百分之五計算之利息。
訴訟費用由被告負擔。
本判決得假執行。
    事實及理由
一、按訴狀送達後，原告不得將原訴變更或追加他訴，但擴張或
    縮減應受判決事項之聲明者，不在此限，民事訴訟法第255
    條第1項第3款定有明文，此於簡易訴訟程序亦有適用。本件
    原告起訴原聲明請求：被告應給付原告新臺幣（下同）14萬
    元，及自起訴狀繕本送達翌日起至清償日止，按週年利率百
    分之5計算之利息。嗣原告於民國111年6月6日言詞辯論期日
    當庭變更聲明為：被告應給付原告8萬元，及自起訴狀繕本
    送達翌日起至清償日止，按週年利率百分之5計算之利息，
    核屬減縮應受判決事項之聲明，揆諸首揭規定，應予准許。
二、原告主張：
  ㈠原告公司設立於106年9月25日，被告並於同年10月16日入股
    原告公司。嗣後被告經原告授權與訴外人湯城園區於108年9
    月24日簽立人行道破損瓷磚泥作修繕工程承攬合約書（下稱
    系爭合約），工程履約期間自108年9月24日起至109年9月23
    日止，工程總價款為80萬元。
  ㈡詎被告未依約履行致工程延宕且無法進行驗收，而遭訴外人
    湯城園區終止系爭合約，被告對此皆置之不理；原告乃與訴
    外人湯城園區進行協商，依系爭合約由訴外人湯城園區行使
    契約解除權，並由原告支付8萬元予訴外人湯城園區。
  ㈢被告既受託處理系爭合約之工程，自應盡其注意義務並妥善
    處理相關工程事宜，且應隨時回報施工情況，被告不僅未主
    動告知，且在原告追問系爭合約情形時，屢屢神隱不告知實
    情，最終導致違約之結果。為此，爰依民法第544條規定，
    提起本件訴訟。並聲明：⒈被告應給付原告8萬元，及自起訴
    狀繕本送達翌日起至清償日止，按週年利率百分之5計算之
    利息。⒉願供擔保請准宣告假執行。
  ㈣對被告抗辯之陳述：退還予訴外人湯城園區之14萬元為當初
    預收百分之30之工程款，因延宕1年未能完工，該筆金額即
    為訴外人湯城園區經計算後原告應退還之工程款，後來原告
    實際支付金額為8萬元。而系爭合約之工程係由原告公司交
    由被告全權處理，基於信任認為被告應可將工程處理完善，
    而工程期限到期時被告竟未回報且置之不理，係由訴外人湯
    城園區管委會告知後，原告始知悉該情事。另工程延宕之原
    因並非原告公司未支付款項供被告購買材料。
三、被告則以：
  ㈠對於有以原告公司名義與訴外人湯城園區簽立系爭合約，且
    系爭合約工程有延宕未完工之情形皆不爭執。然系爭合約之
    工程皆為被告先行墊款，原告公司並未提供資金，被告因無
    力再墊付，因此有和訴外人湯城園區表明已無法再支付，系
    爭合約之工程延宕原因，主要是原告公司未提供支付物料之
    費用，並非被告所導致。
  ㈡另原告公司為有限公司，損害賠償額應僅限於被告所投入之
    範圍即500,000元，系爭合約違約情事應為原告公司虧損事
    項，理應由原告公司自行承擔，不應由被告個人承擔，且系
    爭合約內並未約定若違約需支付違約金之約定，又訴外人湯
    城園區僅要求返還訂金比例，並非要求損害賠償等語，茲為
    抗辯。並聲明：原告之訴駁回。
四、法院之判斷：
  ㈠按受任人因處理委任事務有過失，或因逾越權限之行為所生
    之損害，對於委任人應負賠償之責，民法第544條分別定有
    明文。又有限公司與其董事間之關係，公司法雖未如股份有
    限公司與董事間之關係，明定依民法關於委任規定（參見公
    司法第192條第5項）。惟參照公司法第108條第4項準用同法
    第46條第2項、第49條、第50條、第52條、第53條、第54條
    第3項等規定結果，核與民法關於委任規定（民法第532條、
    第535條、第541條、第542條、第544條、第546條）大致相
    同，堪認有限公司與董事間之關係，原則上與民法之無償委
    任關係者同（參見公司法第108條第4項準用第49條：「董事
    ，非有特約，不得向公司請求報酬。」），除公司法另有明
    文外，自應適用民法委任規定。次按各當事人就其所主張有
    利於己之事實，均應負舉證之責，故一方已有適當之證明者
    ，相對人欲否認其主張，即不得不更舉反證。原告於起訴原
    因已有相當之證明，被告對渠主張，如抗辯不實並提出反對
    之主張者，則被告對渠反對之主張，亦應負證明之責，此為
    舉證責任分擔之原則。若被告於抗辯事實並無確實證明方法
    ，僅以空言爭執者，當然認定其抗辯事實之非真正，而應為
    被告不利益之裁判（最高法院19年上字第2345號、18年上字
    第2855號、第1679號判例意旨參照）。
  ㈡原告主張被告為原告公司之董事，並以原告公司名義與訴外
    人湯城園區成立系爭合約，嗣因被告延宕工程未如期履行因
    而違約，致原告支付8萬元予訴外人湯城園區乙情，業據其
    提出原告公司設立登記表、變更登記表、訴外人湯城園區寄
    發予原告公司之存證信函、系爭合約書、原告公司致訴外人
    湯城園區函文、原告公司與訴外人湯城園區之和解書、原告
    公司法定代理人與被告間之對話紀錄截圖及原告寄發予被告
    之存證信函暨退回信封為證，被告對於其以原告名義與訴外
    人湯城園區簽訂系爭合約，該工程有延宕情形，以及原告因
    此支付8萬元予訴外人湯城園區等事實並不爭執，然否認被
    告有損害賠償責任，並以前詞置辯。
  ㈢觀之系爭合約第8條約定：「因可歸責於乙方(即原告公司)事
    由致未能於第三條規定一年工期內完工或有合約其他逾期之
    情事時，甲方(即訴外人湯城園區)亦得解除合約，若甲方因
    此受有損害亦得要求損害賠償，乙方無條件接受」，此有系
    爭合約在卷足憑，系爭合約工程因延宕而訴外人湯城園區請
    求原告公司支付14萬元，最終原告支付8萬元予訴外人湯城
    園區等節，此為兩造所不爭執，被告既以原告名義與訴外人
    湯城園區簽立系爭合約，依前開說明，被告就系爭合約之執
    行事項，為原告公司之受任人，其處理委任事務，應依委任
    人之指示，並與處理自己事務為同一之注意，被告因延宕工
    程，使原告公司受有支付8萬元之損害，原告依民法第544條
    規定，訴請被告負損害賠償責任，自屬有據。至被告雖抗辯
    係因原告未支付物料墊付費用致生延宕，惟並未提出相關事
    證資料以實其說，則其抗辯難認可採。
  ㈣另本件原告係依委任關係為損害賠償之請求，並非基於公司
    經營請求被告出資，或以公司虧損為由訴請被告支付，則被
    告抗辯應以出資額為限云云，亦乏所據，難認可採。
  ㈤末按遲延之債務，以支付金錢為標的者，債權人得請求依法
    定利率計算之遲延利息。給付無確定期限者，債務人於債權
    人得請求時，經其催告而未為給付，自受催告時起，負遲延
    責任。其經債權人起訴而送達訴狀，或依督促程序送達支付
    命令，或為其他相類之行為者，與催告有同一之效力。應付
    利息之債務，其利率未經約定，亦無法律可據者，週年利率
    為百分之5，民法第233條第1項、第229條第2項及第203條分
    別定有明文。本件原告請求被告給付之損害賠償，係以支付
    金錢為標的，且無確定期限及約定利率，故原告請求被告給
    付自起訴狀繕本送達翌日即111年1月21日起至清償日止，按
    週年利率百分之5計算之利息，併應准許。
五、綜上所述，原告主張依民法第544條等規定，起訴請求被告
    應給付80,000元，及自起訴狀繕本送達翌日即111年1月21日
    起至清償日止，按週年利率百分之5計算之利息，為有理由
    ，應予准許。至原告依民法第184條第1項規定之請求，不再
    審酌，附此敘明。
六、本件係依民事訴訟法第427條第1項適用簡易訴訟程序所為被
    告敗訴之判決，依同法第436條第2項、第389條第1項第3款
    規定，依職權宣告假執行。又原告聲請供擔保宣告假執行之
    部分，僅係促使法院職權發動，毋庸另予准駁之表示。
七、本件事證已臻明確，兩造其餘之攻擊防禦方法及所提證據，
    於判決結果不生影響，爰不一一論列，併此敘明。
八、訴訟費用負擔之依據：民事訴訟法第78條。
中　　華　　民　　國　　111 　年　　7 　　月　　14　　日
                  臺灣新北地方法院板橋簡易庭
                        法  官  陳怡親
以上為正本係照原本作成。
如不服本判決，應於送達後20日內，向本院提出上訴狀並表明上
訴理由，如於本判決宣示後送達前提起上訴者，應於判決送達後
20日內補提上訴理由書（須附繕本）。
中　　華　　民　　國　　111 　年　　7 　　月　　14　　日
                        書記官  劉芷寧